【裁判字號】    95,附民,191
【裁判日期】    950828
【裁判案由】    侵占
【裁判全文】
臺灣板橋地方法院刑事附帶民事訴訟判決
原      告  禎宏精密有限公司
法定代理人  乙○○
被      告  甲○○原名李香億.
上列被告因侵占案件（95年度易字第1053號），經原告提起附帶
民事訴訟請求損害賠償，本院判決如下：
    主      文
被告應給付原告新臺幣壹佰伍拾伍萬仟零伍拾捌元，及自民國
九十五年六月二十六日起至清償日止，按週年利率百分之五計算
之利息。
本判決於原告以新臺幣伍拾萬元為被告供擔保後得假執行。
    事實及理由
一、原告起訴主張：被告自民國92年3 月起至94年1 月止，在原
    告擔任會計一職，負責記帳及款項收付等工作，為從事業務
    之人，竟基於意圖為自己不法所有之概括犯意，自93年3 月
    間起，在收受其業務上所持有如附表所示原告客戶用以支付
    貨款之支票8 張後，未存入原告帳戶內，而連續在原告辦公
    室內，易持有為所有，將前開金額合計新臺幣（下同）1,55
    3,058 元之支票8 張予以侵占入己，得手後即於如附表所示
    之提示日，經由其在中華商業銀行新莊分行所開設之帳號00
    000000000000號帳戶及在郵局開設之局號0000000 號、帳號
    0000000 號帳戶予以提示兌現。嗣經原告於被告離職後，核
    對相關支票清冊資料，始查悉上情，造成原告受有損害，爰
    依侵權行為之法律關係，請求被告給付1,553,058 元，及自
    起訴狀繕本送達被告之翌日起至清償日止，按週年利率百分
    之五計算之利息，並願供擔保，請求准予宣告假執行。
二、被告當庭認諾原告全部之請求。
三、法院之判斷：
（一）經查：原告主張之事實，業據被告當庭自認在卷，且有如
      附表所示之支票影本8 張、薪資轉帳明細報表、各類所得
      扣繳暨免扣繳憑單影本各1 份、中華商業銀行新莊分行94
      年9 月23日函附之帳戶開戶資料暨93年存款明細分戶帳1
      份、94年12月27日函附之94年存款明細分戶帳1 份，及中
      華郵政股份有限公司95年4 月27日函附之客戶歷史交易清
      單1 份附於刑事卷內可稽，堪認原告之主張為真實。又民
      事訴訟法有關本於認諾判決之規定，雖於刑事訴訟法並未
      定有準用之明文（最高法院32年附字第371 號判例參照）
      ，惟被告既於本院審理時，當庭表示願意給付原告如訴之
      聲明所示金額而認諾原告之請求，本院雖無從為認諾之判
      決，惟核被告所為認諾之意，已足認係對原告主張之事實
      為自認之意，併此指明。
（二）按因犯罪而受損害之人，於刑事訴訟程序得附帶提起民事
      訴訟，對於被告及依民法負賠償責任之人，請求回復其損
      害；其請求之範圍，依民法之規定，刑事訴訟法第487 條
      定有明文。次按因故意或過失，不法侵害他人之權利者，
      負損害賠償責任，民法第184 條第1 項前段亦有明文。查
      被告故意將其業務上所持有，屬原告所有之如附表所示支
      票8 張予以侵占入己，並存入被告帳戶內加以兌現提領，
      致原告受有損害（已如前述），是原告主張被告應負侵權
      行為損害賠償責任，洵屬正當。
（三）從而，原告依侵權行為之法律關係，請求被告給付1,553,
      058 元，及自95年6 月26日（即起訴狀繕本送達被告之翌
      日）起至清償日止，按週年利率百分之五計算之法定遲延
      利息，為有理由，應予准許。原告陳明願供擔保，聲請宣
      告假執行，經核亦無不合，爰酌定相當擔保金額准許之。
      又訴訟費用並未在刑事訴訟法第491 條準用之列，應毋庸
      命當事人負擔，附此敘明。
四、據上論結，本件原告之訴為有理由，應依刑事訴訟法第502
    條第2 項、第491 條第10款，民事訴訟法第390 條第2 項，
    判決如主文。
中    華    民    國    95    年    8     月    28    日
                  刑事第二庭  審判長法  官  陳恆寬
                                    法  官  鄧雅心
                                    法  官  張兆光
上列正本證明與原本無異。
如不服本判決，非對刑事判決上訴時，不得上訴，並應於送達後
10日內向本院提出上訴狀。
                                    書記官  曹秋冬
中    華    民    國    95    年    8     月    28    日
附表：
┌──┬─────┬─────┬────┬─────┬────┬──────────┐
│編號│客戶名稱  │票據號碼  │發票日  │票面金額  │提示日  │被告提示兌現之帳戶  │
│    │          │          │        │（新臺幣）│        │                    │
├──┼─────┼─────┼────┼─────┼────┼──────────┤
│一  │乙航機械有│AN0000000 │93年3 月│82,558元  │93年3月 │中華商業銀行新莊分行│
│    │限公司    │          │10日    │          │16日    │00000000000000號帳戶│
├──┼─────┼─────┼────┼─────┼────┼──────────┤
│二  │國太精密五│FC0000000 │93年6 月│48,730元  │93年6 月│同上                │
│    │金股份有限│          │30日    │          │30日    │                    │
│    │公司      │          │        │          │        │                    │
├──┼─────┼─────┼────┼─────┼────┼──────────┤
│三  │乙航機械有│AN0000000 │93年8 月│297,997元 │93年8 月│同上                │
│    │限公司    │          │10日    │          │10日    │                    │
├──┼─────┼─────┼────┼─────┼────┼──────────┤
│四  │國太精密五│AR0000000 │93年8 月│113,650元 │93年8 月│同上                │
│    │金股份有限│          │31日    │          │31日    │                    │
│    │公司      │          │        │          │        │                    │
├──┼─────┼─────┼────┼─────┼────┼──────────┤
│五  │富鈿實業社│BB0000000 │93年9 月│218,046元 │93年9 月│同上                │
│    │          │          │30日    │          │30日    │                    │
├──┼─────┼─────┼────┼─────┼────┼──────────┤
│六  │乙航機械有│AN857095  │93年10月│144,863元 │93年10月│郵局00000000000000號│
│    │限公司    │          │10日    │          │11日    │帳戶                │
├──┼─────┼─────┼────┼─────┼────┼──────────┤
│七  │富鈿實業社│BB0000000 │94年2 月│382,771元 │94年2 月│中華商業銀行新莊分行│
│    │          │          │15日    │          │15日    │00000000000000號帳戶│
├──┼─────┼─────┼────┼─────┼────┼──────────┤
│八  │富鈿實業社│BB0000000 │94年3 月│264,443元 │94年3 月│同上                │
│    │          │          │15日    │          │15日    │                    │
└──┴─────┴─────┴────┴─────┴────┴──────────┘


司法院資訊處製作；財團法人民間司法改革基金會備份。
